# ğŸ”„ TraducciÃ³n de formas verbales catalanas al castellano (por ejemplo verbo: `anar`)

## ğŸ¯ Objetivo

Traduce cada una de las siguientes formas verbales del catalÃ¡n al **castellano**, manteniendo el orden original.

### ğŸ“Œ Instrucciones

- Devuelve **solo** una lista de traducciones en **formato JSON**, **sin explicaciones**.
- No agrupes, no elimines duplicados, **traduce cada forma tal como aparece**.
- Vuelve el resultado sin **ordenar**, tal cual.
- Devuelve todos los verbos en la misma cantidad que aparecen en la entrada.
- Traduce el subjuntivo bien tambiÃ©n
- **indicatiu_passat_perifrÃ stic** es como pretÃ©rito simple en espaÃ±ol, por lo tanto la traducciÃ³n debe ser igual que con **passat_simple**
- **Ten cuidado** con parÃ©ntesis en la versiÃ³n original â€” **ignÃ³ralos en salida**.

### ğŸ§ª Ejemplo

#### Entrada

```json
[
  {"tense": "indicatiu_present", "conjugation": ["vaig", "vas", "va", "anem", "aneu", "van"]},
  ...
  {"tense": "indicatiu_passat_perifrÃ stic", "conjugation": ["vaig anar", "vas (vares) anar", "va anar", "vam (vÃ rem) anar", "vau (vÃ reu) anar", "van (varen) anar"]},
  ...
  {"tense": "indicatiu_condicional_perfet", "conjugation": ["hauria (haguera) anat", "hauries (hagueres) anat", "hauria (haguera) anat", "haurÃ­em (haguÃ©rem) anat", "haurÃ­eu (haguÃ©reu) anat", "haurien (hagueren) anat"]},
  ...
  {"tense": "subjuntiu_perfet", "conjugation": ["hagi (haja) anat", "hagis (hages) anat", "hagi (haja) anat", "hÃ gim (hÃ gem) anat", "hÃ giu (hÃ geu) anat", "hagin (hagen) anat"]},
  ...
  {"tense": "subjuntiu_plusquamperfet", "conjugation": ["haguÃ©s (haguera) anat", "haguessis (hagueres) anat", "haguÃ©s (haguera) anat", "haguÃ©ssim (haguÃ©rem) anat", "haguÃ©ssiu (haguÃ©reu) anat", "haguessin (hagueren) anat"]}
]
```

#### Salida

```json
[
  {"tense": "indicatiu_present", "conjugation": ["voy", "vas", "va", "vamos", "vais", "van"]},
  ...
  {"tense": "indicatiu_passat_perifrÃ stic", "conjugation": ["fui", "fuiste", "fue", "fuimos", "fuisteis", "fueron"]},
  ...
  {"tense": "indicatiu_condicional_perfet", "conjugation": ["habrÃ­a ido", "habrÃ­as ido", "habrÃ­a ido", "habrÃ­amos ido", "habrÃ­ais ido", "habrÃ­an ido"]},
  ...
  {"tense": "subjuntiu_perfet", "conjugation": ["haya ido", "hayas ido", "haya ido", "hayamos ido", "hayÃ¡is ido", "hayan ido"]},
  ...
  {"tense": "subjuntiu_plusquamperfet", "conjugation": ["hubiera ido", "hubieras ido", "hubiera ido", "hubiÃ©ramos ido", "hubierais ido", "hubieran ido"]}
]
```
